【裁判字號】    92,易,340
【裁判日期】    920422
【裁判案由】    毒品危害防制條例
【裁判全文】
臺灣板橋地方法院刑事判決                          九十二年度易字第三四號
    公  訴  人  臺灣板橋地方法院檢察署檢察官
    被      告  甲○○
右列被告因違反毒品危害防制條例案件，經檢察官提起公訴（九十一年度毒偵字第四
二三三號、第四三七三號），本院判決如左：
    主  文
甲○○施用第二級毒品，處有期徒刑參月，如易科罰金，以參佰元折算壹日。又施用
第二級毒品，處有期徒刑肆月，如易科罰金，以參佰元折算壹日。應執行有期徒刑伍
月，如易科罰金，以參佰元折算壹日。
    事  實
一、甲○○前於民國（下同）八十八年間因施用第二級毒品案件，經本院依檢察官聲
    請以八十八年度毒聲字第四五五一號裁定送觀察、勒戒後，因認無繼續施用毒品
    之傾向，而由臺灣板橋地方法院檢察署於八十八年八月六日以八十八年度偵字第
    一七八三一號為不起訴處分確定。甲○○猶不知悛悔，明知安非他命係毒品危害
    防制條例第二條第二項第二款所列之第二級毒品，不得施用、持有，竟復基於施
    用第二級毒品安非他命之犯意，於九十年六月三日凌晨二時許（起訴書略為九十
    年六月六日下午二時十分許為警採尿前九十六小時內某時點），在臺北縣鶯歌鎮
    某處，以將第二級毒品安非他命置於吸食器內，再以火置其下方燒烤使安非他命
    產生煙霧之方式，施用第二級毒品安非他命一次，而再犯施用毒品犯行，為警於
    九十年六月六日上午十一時三十分許，在臺北縣樹林市○○路、備內街口為警查
    獲，經本院依檢察官聲請以九十年度毒聲字第三四一三號裁定令入勒戒處所觀察
    、勒戒後，認有繼續施用毒品傾向，再經本院依聲請以九十年度毒聲字第四五二
    一號裁定送強制戒治一年。後因強制戒治執行屆滿三月，其成效經評定為合格，
    無繼續戒治之必要，經本院依檢察官聲請以九十一年度毒聲字第一三七○號裁定
    停止戒治，所餘戒治期間，付保護管束，其保護管束期間於九十一年十一月十三
    日屆滿。詎甲○○另行起意，於保護管束期間屆滿前之九十一年十一月十一日下
    午五時許（起訴書略為九十一年十一月十二日上午十時二十六分為觀護人採尿送
    驗前九十六小時內某時點），在臺北縣樹林市○○路某處，以將第二級毒品安非
    他命置於吸食器內，再以火置其下方燒烤使安非他命產生煙霧之方式，施用第二
    級毒品安非他命一次，而三犯施用毒品犯行。嗣於九十一年十一月十二日上午十
    時二十六分許，因執行保護管束向臺灣板橋地方法院檢察署觀護人室報到，經觀
    護人採尿送驗結果呈安非他命陽性反應，始查知上情。
二、案經臺北縣政府警察局樹林分局及臺灣板橋地方法院檢察署觀護人室報請臺灣板
    橋地方法院檢察署檢察官偵查起訴。
    理  由
一、右揭施用安非他命之事實，業據被告甲○○於本院審理時坦承不諱，而其於前開
    時地經警查獲時及臺灣板橋地方法院檢察署觀護人所採集之尿液經送鑑定結果，
    確呈安非他命陽性反應，有臺北縣政府衛生局九十年七月十四日北衛檢字第三九
    一二四號尿液煙毒檢驗成績書、臺灣尖端先進生技醫藥股份有限公司濫用藥物檢
    驗中心九十一年十一月二十日出具之濫用藥物陽性檢驗報告各一紙附於偵查卷可
    稽，足認被告前開之自白，應與事實相符。又查，被告前於八十八年間因施用第
    二級毒品案件，經本院依檢察官聲請以八十八年度毒聲字第四五五一號裁定送觀
    察、勒戒後，因認無繼續施用毒品之傾向，而由臺灣板橋地方法院檢察署於八十
    八年八月六日以八十八年度偵字第一七八三一號為不起訴處分確定；其為警於九
    十年六月六日上午十一時三十分許，在臺北縣樹林市○○路、備內街口為警查獲
    後，經本院依檢察官聲請以九十年度毒聲字第三四一三號裁定令入勒戒處所觀察
    、勒戒後，認有繼續施用毒品傾向，再經本院依聲請以九十年度毒聲字第四五二
    一號裁定送強制戒治一年之事實，有臺灣高等法院被告全國前案紀錄表、臺灣板
    橋地方法院檢察署檢察官八十八年度偵字第一七八三一號不起訴處分書、本院九
    十年度毒聲字第三四一三號裁定書、九十年度毒聲字第四五二一裁定書各一件附
    卷可稽。從而，本件事證明確，被告施用安非他命之犯行，堪以認定，應依法論
    科。
二、查安非他命依其成癮性、濫用性及對社會危害性之程度，已為毒品危害防制條例
    第二條第二項第二款列為第二級毒品。核被告施用第二級毒品之犯行，所為係犯
    毒品危害防制條例第十條二項施用第二級毒品罪。又被告非法持有第二級毒品安
    非他命之低度行為，已為其施用第二級毒品之高度行為所吸收，不另論罪。被告
    先後二次施用第二級毒品之犯行，犯意個別，應予分論併罰。爰審酌被告曾因施
    用毒品經送勒戒所觀察、勒戒後，仍未能戒斷其施用毒品之惡習，再犯施用毒品
    犯行，且於再犯受強制戒治後，於停止戒治保護期間期間內，竟又三犯施用毒品
    犯行，惟因施用毒品均僅係戕害其自己身心並無加害他人，再衡量其施用毒品時
    間之長短等一切情狀，各量處如主文所示之刑，及諭知易科罰金之折算標準，並
    定其應執行之刑，及諭知易科罰金之折算標準，以示懲儆。
據上論斷，應依刑事訴訟法第二百九十九條第一項前段，毒品危害防制條例第十條第
二項，刑法第十一條前段、第五十一條第五款、第四十一條第一項前段，判決如主文
。
本案經檢察官簡美慧到庭執行職務。
中      華      民      國    九十二    年      四      月    二十二    日
                                臺灣板橋地方法院刑事第庭
                                    法  官  白  光  華
右正本證明與原本無異。
如不服本判決，應於判決送達後十日內向本院提出上訴狀。
                                    書記官  陳  靜  怡
中      華      民      國    九十二    年      四      月   二十三     日
附錄本案論罪科刑法條全文：
毒品危害防制條例第十條：
施用第一級毒品者，處六月以上五年以下有期徒刑。
施用第二級毒品者，處三年以下有期徒刑。


司法院資訊處製作；財團法人民間司法改革基金會備份。
